# 长期股权投资权益法如何资金拆借内部交易核算

提问人：sageyyj 时间：2020-01-13 09:13:19
请教陈版主与各位大神
A公司出资 100 万与B公司共同成立C公司，A公司持股25%，对C具有重大影响对该投资采取权益法核算， 2019 年A公司借款 200 万给C公司，获取利息收入 20 万，C公司本年实现净利润 100 万。
问题：A公司权益法对C公司进行核算时，A公司与C公司资金拆解利息收支是否为未实现的内部交易，是否应调整C公司本年实现的净利润。如进行调整，该内部交易何时实现。

回答人：chenyiwei
如果A确认利息收入，同时C确认费用化的利息支出（计入C的财务费用），则期末无未实现损益，无需在权益法核算中进行特殊处理，但在合并报表层面建议做一笔调整：借：财务费用——利息支出，贷：投资收益。
如果C将这部分利息支出予以资本化，则在个别报表层面需作为未实现顺流交易损益进行按比例的抵销，合并报表层面进一步调整：借：财务费用——利息支出，贷：投资收益。